【裁判字號】    89,易緝,299
【裁判日期】    900816
【裁判案由】    詐欺
【裁判全文】
臺灣板橋地方法院刑事判決                        八十九年度易緝字第二九九號
    公  訴  人  臺灣板橋地方法院檢察署檢察官
    被      告  乙○○
右列被告因詐欺案件，經檢察官聲請以簡易判決處刑（八十八年度偵緝字第三五六號
），本院認應適用通常程序判決如左：
    主  文
乙○○以詐術得財產上不法之利益，累犯，處拘役伍拾日，如易科罰金，以佰元折
算壹日。
    事  實
一、乙○○前於民國八十五年間因妨害風化案件，經臺灣士林地方法院判處有期徒刑
    八月確定，於八十六年十一月十二日縮刑期滿執行完畢。仍不知悔改，於八十六
    年十一月十三日，前往臺北縣三重市○○路○段九十巷六號甲○○經營之車行承
    租車號Ｅ六─七三一號營業用小客車，後因撞壞送修，明知已無清償債務之能力
    ，且無意償還租金，竟意圖為自己不法之利益，自同年十二月三十一日起，改租
    車號ＭＩ─四四一號營業用小客車，並向甲○○佯稱租用該車供營運之用，將如
    期給付每日新台幣（下同）六百元（聲請簡易判決處刑書誤載為六百五十元）之
    租金，且每三日給付一次，致甲○○陷於錯誤而將車子租予乙○○營運，詎乙○
    ○取得該車後，卻未如期給付租金，猶繼續使用，且未與甲○○聯繫，而詐得相
    當於每日租金六百元之使用上開營業用小客車之財產上不法利益，嗣經甲○○多
    次催討，乙○○仍避不見面，甲○○始悉受騙。迄於八十七年十二月三十一日，
    甲○○始在靠近中山高速公路之臺北市○○○路橋下尋獲該車。
二、案經甲○○訴請臺灣板橋地方法院檢察署檢察官偵查後聲請以簡易判決處刑，再
    改依通常程序審理之。
    理  由
一、訊據被告乙○○固坦承向告訴人甲○○租用上揭營業用小客車後，未如期付清租
    金等情，惟堅決否認有何詐欺得利之犯行，並辯稱：伊租車後曾給付部分租金，
    後因身體不適，未開車營運，沒有收入，始未繼續給付，主觀上並無詐欺之不法
    意圖云云。經查：右揭事實，業據告訴人甲○○於偵審中指訴綦詳，並有小型計
    程車租賃合約書一份附附卷可稽；雖被告供稱曾給付部分租金，惟此為告訴人所
    否認，被告復未提出相當證據佐證，自難遽信；另被告於本院調查中另自承租車
    後未付租金時，亦未與告訴人聯繫解決，且未主動返還該車等情，參以車子係告
    訴人於八十七年十二月三十一日自行尋獲，距被告租車之日已長達一年的時間，
    被告竟長時間未付租金又未歸還車子，猶繼續占用，主觀上顯有詐取相當於每日
    租金六百元之使用上開營業用小客車之財產上不法利益之意圖甚明。罪證明確，
    被告犯行堪以認定。
二、查被告向告訴人承租營業用小客車後，未依約繳付車租，卻仍繼續使用，牟取財
    產上不法，核其所為，係犯刑法第三百三十九條第二項、第一項之以詐術得財產
    上不法之利益罪。末查：被告前於八十五年間因妨害風化案件，經臺灣士林地方
    法院判處有期徒刑八月確定，於八十六年十一月十二日縮刑期滿執行完畢，此有
    臺灣高等法院檢察署刑案紀錄簡覆表在卷可徵，其受有期徒刑之執行完畢後，五
    年以內再犯有期徒刑以上之本罪，為累犯，應依刑法第四十七條規定加重其刑。
    爰審酌被告之品行、智識程度、犯罪之手段、未依約給付租金對告訴人造成之損
    害程度非輕，惟於告訴人就本案提起附帶民事訴訟後，已與告訴人達成和解，同
    意分期償還所積欠之租金，並獲得原諒（此有和解書一件附卷可憑），以及犯罪
    後之態度等一切情狀，量處如主文所示之刑，以示懲儆。又查被告行為後，刑法
    第四十一條關於易科罰金之規定，業經立法院於九十年一月四日修正通過，並經
    總統於同年月十日明令公布，同年月十二日生效施行。觀諸上開修正後得易科罰
    金之規定「犯最重本刑為五年以下有期徒刑以下之刑之罪，而受六個月以下有期
    徒刑或拘役之宣告，因身體、教育、職業、家庭之關係或其他正當事由，執行顯
    有困難者，得以一元以上三元以下折算一日，易科罰金。但確因不執行所宣告之
    刑，難收矯正之效，或難以維持法秩序者，不在此限。併合處罰之數罪，均有前
    項情形，其應執行之刑逾六月者，亦同」，較修正前同條所定「犯最重本刑為三
    年以下有期徒刑以下之刑之罪，而受六月以有期徒刑或拘役之宣告，因身體、教
    育、職業、或家庭之關係，執行顯有困難者，得以一元以上三元以下折算一日，
    易科罰金」之內容，顯然為有利於被告。苟被告所犯為最重本刑五年以下有期徒
    刑以下刑之罪，且受六個月以有期徒刑或拘役之宣告，即應依刑法第二條第一項
    前段規定適用修正後刑法第四十一條規定，本件被告係犯刑法第三百三十九條第
    二項、第一項之罪，其最重本刑為五年以有期徒刑以下刑之罪，且本院又科處被
    告拘役五十日，自應適用新法，諭知易科罰金之折算標準。
據上論斷，應依刑事訴訟法第四百五十二條、第二百九十九條第一項前段，刑法第三
百三十九條第二項、第一項、第四十七條、第二條第一項前段、第四十一條第一項前
段，罰金罰鍰提高標準條例第一條前段、第二條，判決如主文。
本案經檢察官馬中琍到庭執行職務。
中      華      民      國      九十        年    八      月    十六    日
          台灣板橋地方法院刑事第三庭
                                          法  官  趙  義  德
右正本證明與原本無異
如不服本判決應於送達後十日內向本院提出上訴狀
                                          書記官  張  慧  玲
中      華      民      國      九十        年    八      月   二十七   日
附錄本案論罪科刑法條全文：
刑法第三百三十九條：
意圖為自己或第三人不法之所有，以詐術使人將本人或第三人之物交付者，處五年以
下有期徒刑、拘役或科或併科一千元以下罰金。
以前項方法得財產上不法之利益或使第三人得之者亦同。
前二項之未遂犯罰之。


司法院資訊處製作；財團法人民間司法改革基金會備份。
